臺灣高等法院高雄分院刑事判決　　　　94年度上訴字第1044號
上　訴　人　臺灣高雄地方法院檢察署檢察官
被　　　告　甲○○
上列上訴人因被告違反毒品危害防制條例案件，不服臺灣高雄地
方法院94年度訴字第913 號中華民國94年6 月30日第一審判決（
起訴及併辦案號：臺灣高雄地方法院檢察署94年度毒偵字第2183
、5860號），提起上訴，本院判決如下：
    主  文
原判決撤銷。
甲○○連續施用第一級毒品，處有期徒刑壹年。
扣案殘留海洛因之殘渣袋壹只沒收銷燬之。
    事  實
一、甲○○曾於民國（下同）92年間因施用毒品案件，經原審法
    院裁定送勒戒處所觀察、勒戒，於92年10月16日因無繼續施
    用毒品傾向釋放，並經臺灣高雄地方法院檢察署檢察官於92
    年10月16日以92年度毒偵緝字第656 號為不起訴處分確定在
    案。詎仍不知悔改，竟於上開觀察勒戒執行完畢釋放後5 年
    內，復基於施用第一級毒品海洛因之概括犯意，自94年1 月
    25日某時許起至94年6 月10日上午10時止，連續在高雄縣彌
    陀鄉○○村○○○路其所工作之漁塭，以將海洛因摻入香煙
    內點燃吸食之方式，平均每天施用2 次，施用海洛因多次。
    經警先於94年2 月1 日下午2 時40分許，持原審法院核發之
    搜索票至高雄縣彌陀鄉○○村○○○路東3 巷2 號甲○○住
    處搜索而查獲，並扣得殘留海洛因之殘渣袋1 只。繼因通緝
    ，於94年6 月10日中午12時10分，在同鄉漯底村廟巷14號旁
    為警緝獲後，經其同意採尿送驗後呈嗎啡陽性反應而查悉上
    情。
二、案經高雄縣警察局岡山分局報請臺灣高雄地方法院檢察署檢
    察官偵查起訴及移送本院併案審理。
    理  由
一、上揭事實，業據被告甲○○於本院審理時坦承不諱，且其先
    後2 次為警查獲時所採集之尿液送檢驗結果，呈嗎啡陽性反
    應，有高雄縣政府警察局岡山分局彌陀分駐所偵辦毒品案件
    嫌犯尿液採驗對照表及台灣檢驗科技股份有限公司94年3 月
    9 日編號KＺ000000000000號、同年7 月4 日編號KＺ00000000
    0000號濫用藥物尿液檢驗報告各2 紙在卷可稽；而海洛因施
    用入人體後，迅速水解轉變成嗎啡，再循嗎啡之代謝途徑，
    排出體外，已據行政院衛生署藥物食品檢驗局81藥檢壹字第
    006431號函說明綦詳。此外，復有搜索票、搜索扣押筆錄各
    1 份及查獲之現場照片1 幀附卷可稽，並有被告第一次為警
    查獲時扣案之殘渣袋1 只足資佐證。又扣案之殘渣袋1 只，
    經送請高雄醫學大學附設中和紀念醫院檢驗結果，確含有海
    洛因成分，有該院94年4 月12日編號第0000-000號檢驗報告
    1 紙附卷可憑，是被告自白核與事實相符，應堪採信。而被
    告於92年間因施用毒品案件，經原審法院裁定送勒戒處所觀
    察、勒戒，於92年10月16日因無繼續施用毒品傾向釋放，並
    經臺灣高雄地方法院檢察署檢察官於92年10月16日以92年度
    毒偵緝字第656 號為不起訴處分確定等情，有不起訴處分書
    、臺灣高雄地方法院檢察署刑案資料查註紀錄表及臺灣高等
    法院被告全國前案紀錄表各1 份在卷足憑。是被告於觀察勒
    戒執行完畢釋放後，5 年內再犯施用第一級毒品海洛因之犯
    行至明，本件事證明確，被告犯行洵堪認定。
二、查海洛因係毒品危害防制條例第2 條第2 項第1 款所稱之第
    一級毒品，核被告施用海洛因之行為，係犯該條例第10條第
    1 項之施用第一級毒品罪。被告持有海洛因後，進而施用，
    其持有之低度行為應為施用之高度行為所吸收，不另論罪。
    被告先後施用海洛因之犯行，時間緊接，方法相同，觸犯構
    成要件相同之罪名，顯係基於概括之犯意為之，應依連續犯
    之規定，以一罪論，並加重其刑。又被告於事實欄所載94年
    2 月1 日下午2 時20分許第一次為警查獲後，於同日下午3
    時35分許採尿前回溯24小時內以外之時間，施用海洛因之犯
    行，雖未經檢察官提起公訴，然因此部分與起訴之部分有連
    續犯之裁判上一罪之關係，為起訴效力所及，本院自應併予
    審理。
三、原審予以論罪科刑，固非無見，然查被告於94年2 月1 日第
    一次為警查獲後，仍繼續施用海洛因至同年6 月10日上午10
    時止，已如上述，原審就此部分未及一併審理，自有未洽，
    檢察官上訴執此指摘原判決不當，非無理由，應由本院將原
    判決撤銷。審酌被告前曾因施用毒品，經觀察勒戒及強制戒
    治執行完畢後，仍不知悔改警惕，猶繼續施用毒品長達5 個
    多月，本不宜寬貸，惟念其犯後坦承犯行，尚知悔悟，且施
    用毒品乃自戕行為，及對社會危害性等一切情狀，量處有期
    徒刑1 年。扣案殘留海洛因之殘渣袋1 只，應依毒品危害防
    制條例第18條第1 項前段規定，不問屬於犯人與否，沒收銷
    燬之。
據上論斷，應依刑事訴訟法第369 條第1 項前段、第364 條、第
299 條第1 項前段，毒品危害防制條例第10條第1 項、第18條第
1 項，刑法第11條前段，第56條，判決如主文。
本案經檢察官朱文彬到庭執行職務。
中　　華　　民　　國　　94　　年　　9 　　月　　20　　日
                  刑事第四庭    審判長法  官  蕭權閔
                                      法  官  林水城
                                      法  官  陳吉雄
以上正本證明與原本無異。
如不服本判決應於收受本判決後10日內向本院提出上訴書狀，其
未敘述上訴理由者，並得於提起上訴後10日內向本院補提理由書
狀（均須按他造當事人之人數附繕本）「切勿逕送上級法院」。
中　　華　　民　　國　　94　　年　　9 　　月　　21　　日
　　　　　　　　　　　　　　　　　　　書記官  梁美姿
附錄  本判決論罪科刑法條：
毒品危害防制條例第10條第1項
施用第一級毒品者，處 6 月以上 5 年以下有期徒刑。
                                                      Q
